臺灣高等法院臺中分院民事裁定　　　　　 96年度抗字第293號
抗　告　人　楊清安即楊清漢即兆億貿易行
上列抗告人因與相對人亦宏製衣有限公司等十三人間訴訟救助事
件，對於中華民國96年4月30日臺灣苗栗地方法院96年度救字第
10號所為裁定提起抗告，本院裁定如下：
    主  文
抗告駁回。
抗告程序費用由抗告人負擔。
    理  由
一、按當事人無資力支出訴訟費用者，法院應依聲請，以裁定准
    予訴訟救助，民事訴訟法第一百零七條第一項前段定有明文
    。所謂「無資力」係指窘於生活，且缺乏經濟上之信用者而
    言。又聲請訴訟救助，依民事訴訟法第一百零九條第二項、
    第二百八十四條之規定，應提出能即時調查之證據，以釋明
    請求救助之事由，是法院調查聲請人是否無資力支出訴訟費
    用，專就聲請人提出之證據為之，如聲請人並未提出證據，
    或依其提出之證據，未能信其無資力支出訴訟費用之主張為
    真實，即應將其聲請駁回，並無派員調查之必要（最高法院
    26年滬抗字第34號判例參照）。本件依抗告人在本院提出全
    國財產稅總歸戶財產查詢清單一份所載，抗告人名下雖無財
    產，然依抗告人提出之民國（下同）94年度綜合所得各類所
    得資料清單一份所載，抗告人仍有薪資收入，雖金額僅為新
    台幣（下同）47,656元，然足徵抗告人具有工作能力，且有
    薪資收入，顯非全無資力之人，況抗告人前曾向財團法人法
    律扶助基金會苗栗分會申請法律扶助，惟業經該會審查委會
    駁回其申請在案一節，有財團法人法律扶助基金會苗栗分會
    96年7月19日法扶苗字第9600027號函一份在本院卷為證，抗
    告人自無法律扶助法第六十二條前段規定之情形，是抗告人
    聲請訴訟救助，為無理由，原法院裁定駁回其訴訟救助之聲
    請，洵屬正當。抗告論旨略以抗告人於96年3月間被他人搶
    劫，正副信用卡被刷30多萬元，因而與大來國際公司和解
    ，先繳納17萬多元，餘16萬多元以扣薪資方式給付，抗告人
    之不動產6棟及土地數甲全被陳真、鍾耀源等十多人串謀陸
    續侵占，達一億多元之牛仔褲迄未歸還，下落不明，並暗中
    轉售圖利等語，核並不能認其聲請為有理由，是本件抗告為
    無理由，應予駁回。
二、據上論結，本件抗告為無理由，依民事訴訟法第四百九十五
    條之一第一項、第四百四十九條第一項、第九十五條、第七
    十八條，裁定如主文。
中　　華　　民　　國　　96　　年　　7 　　月　　26　　日
                  民事第六庭    審判長法　官  袁再興
                                      法　官  盧江陽
                                      法　官  陳賢慧
以上正本係照原本作成。
再為抗告應以適用法規顯有錯誤為理由，並經本院之許可，該許
可以原裁定所涉及之法律見解具有原則上之重要性者為限。
如提起再抗告者應於裁定送達後10日內向本院提出抗告理由狀（
須按照他造人數附具繕本）並繳納抗告裁判費新臺幣1,000元，
同時委任律師或具有律師資格之關係人為代理人。
                                      書記官  金珍華
中　　華　　民　　國　　96　　年　　7 　　月　　27　　日
                                                      Ｍ
